【裁判字號】    97,易,4543
【裁判日期】    971205
【裁判案由】    竊盜
【裁判全文】
臺灣臺中地方法院刑事判決              97年度易字第4543號
公  訴  人  臺灣臺中地方法院檢察署檢察官
被      告  乙○○
                    （現於臺中看守所羈押中）
上列被告因竊盜案件，經檢察官提起公訴（97年度偵緝字第2345
號），本院判決如下：
    主    文
乙○○犯攜帶兇器竊盜罪，處有期徒刑柒月。
    犯罪事實
一、乙○○意圖為自己不法之所有，於民國96年6月12日23時許
    至翌日上午7時5分許間之某時，在臺中縣沙鹿鎮○○里○○
    路80巷8號前，持客觀上對人之生命身體具有危險性之兇器T
    型扳手1支（未扣案），破壞甲○○所有停放該處之自小客
    車（牌照號碼1267-SF號）車門，竊取車用音響主機1台得手
    。嗣甲○○報警處理，員警到場勘察，自音響外部面版上採
    擷指紋送比對而循線查獲。
二、案經臺中縣警察局清水分局移送臺灣臺中地方法院檢察署檢
    察官偵查起訴。
    理    由
一、證據能力之說明﹕
    按現行刑事訴訟法為保障被告之反對詰問權，排除具有虛偽
    危險性之傳聞證據，以求實體真實之發見，於該法第159條
    第1項明定被告以外之人於審判外之言詞或書面陳述，除法
    律有規定者外，不得作為證據。而刑事訴訟法第159條之1至
    159條之4有傳聞法則之例外規定，且被告以外之人於審判外
    之陳述，雖不符前4條之規定，而經當事人於審判程序同意
    作為證據，法院審酌該言詞陳述或書面陳述作成時之情況，
    認為適當者，亦得為證據；當事人、代理人或辯護人於法院
    調查證據時，知有第159條第1項不得為證據之情形，而未於
    言詞辯論終結前聲明異議者，視為有前項之同意，刑事訴訟
    法第159條之5定有明文。本件關於以下論及之被害人甲○○
    於警詢之陳述，係屬被告以外之人於審判外之書面陳述，而
    檢察官、被告並未就上開陳述有所爭執，且迄於言詞辯論終
    結前，均未主張有刑事訴訟法第159條第1項不得為證據之情
    形，是應認已同意作為證據，且經本院審酌後，認無不適當
    之情形，應認具有證據能力，合先敘明。
二、認定犯罪事實所憑之證據及理由﹕
    訊據被告乙○○就上揭犯罪事實坦承不諱，核與被害人甲○
    ○於警詢陳述失竊情節相符，且員警勘察上揭自小客車，自
    音響外部面版上採擷得指紋，經送內政部警政署刑事警察局
    鑑驗，結果與該局檔存被告指紋之右食指指紋相符，此有刑
    事警察局鑑驗書1紙、臺中縣警察局清水分局現場勘察報告1
    份、及勘察照片6張在卷可稽，是被告之自白與事實相符，
    本件事證明確，被告之犯行洵堪認定，應依法論科。
三、論罪科刑﹕
    按刑法第321條第1項第3款之攜帶兇器竊盜罪，係以行為人
    攜帶兇器竊盜為其加重條件，此所謂兇器，其種類並無限制
    ，凡客觀上足對人之生命、身體、安全構成威脅，具有危險
    性之兇器均屬之，且祇須行竊時攜帶此種具有危險性之兇器
    為已足，並不以攜帶之初有行兇之意圖為必要（最高法院79
    年臺上字第5253號判例意旨參照）。查本件被告竊盜時所持
    之T型扳手，其質地堅硬，若持以攻擊人，將產生一定之危
    害，自屬足以傷害人之生命、身體之兇器。是核被告所為，
    係犯刑法第321條第1項第3款之加重竊盜罪。檢察官起訴書
    原認被告之犯行，係犯刑法第320條第1項之普通竊盜罪，然
    此部分業經到庭實行公訴之檢察官於97年11月28日當庭變更
    被告所為係犯刑法第321條第1項之加重竊盜罪（見本院卷第
    15頁反面），則本院就被告所為，自無庸再予以變更起訴法
    條，併此敘明。爰審酌被告不思以正當方法賺取生活所需，
    竟攜帶兇器竊取他人財物，圖不勞而獲，危害社會治安秩序
    情節非輕，惟念及被告坦承犯行之犯後態度等一切情狀，量
    處如主文所示之刑。又被告所有供行竊所使用之T型扳手1支
    ，未據扣案，且經被告丟棄，業據被告於本院審理中供述明
    確，應已滅失，爰不予宣告沒收。
四、適用之法律﹕
  (一)刑事訴訟法第299條第1項前段。
  (二)刑法第321條第1項第3款。
本案經檢察官陳僑舫到庭執行職務。
中    華    民    國    97    年    12    月    5     日
                      刑事第八庭  法  官  戴嘉慧
上正本證明與原本無異。
如不服本判決，應於收受送達後10日內向本院提出上訴書狀（應
敘述具體理由並附繕本）。
上訴書狀如未敘述理由，應於上訴期間屆滿後20日內補提理由書
於本院。
                                  書記官  劉晴芬
中    華    民    國    97    年    12    月    5     日
【附錄本案論罪科刑法條】
中華民國刑法第321條
（加重竊盜罪）
犯竊盜罪而有左列情形之一者，處6月以上、5年以下有期徒刑：
一、於夜間侵入住宅或有人居住之建築物、船艦或隱匿其內而犯
    之者。
二、毀越門扇、牆垣或其他安全設備而犯之者。
三、攜帶兇器而犯之者。
四、結夥三人以上而犯之者。
五、乘火災、水災或其他災害之際而犯之者。
六、在車站或埠頭而犯之者。
前項之未遂犯罰之。


司法院資訊處製作；財團法人民間司法改革基金會備份。
